臺灣高等法院交通事件裁定　　　　　　 96年度交抗字第455號
抗　告　人
即受處分人　甲○○
上列抗告人因違反道路交通管理處罰條例案件，不服臺灣板橋地
方法院中華民國96年5月11日所為裁定（96年度交聲字第437號）
，提起抗告，本院裁定如下：
    主  文
抗告駁回。
    理  由
一、本件原裁定以原處分意旨略以異議人即受處分人甲○○於民
    國96年1月2日上午0時28分許（原處分誤載為同日上午2時28
    分、原裁定誤載為96年1月20日上午2時28分，茲更正之），
    駕駛車牌號碼278－ＬＧ號營業用小客車，行經有燈光號誌
    管制之臺北縣永和市○○路與豫溪街交岔路口，闖紅燈直行
    ，為警當場攔停掣單舉發，乃依道路交通管理處罰條例第53
    條第1項及第63條第1項規定裁處罰鍰新臺幣（下同）2700元
    ，並記違規點數3點。及受處分人聲明異議意旨略以伊通過
    交岔路口時，綠燈才正要轉變成黃燈，警員並非在路口判斷
    伊有無闖紅燈之行為，卻在其所屬交通分隊門口，距離路口
    約三百多公尺遠處看號誌，逕認伊違規，顯有誤判，爰請求
    撤銷原處分云云。經查本件異議人於前揭時間，駕駛車牌號
    碼278－ＬＧ號營業用小客車，行經有燈光號誌管制之臺北
    縣永和市○○路與豫溪街交岔路口，闖紅燈直行，經前臺北
    縣政府警察局永和分局交通分隊警員陳孟駒（現已調派連江
    縣警察局保安隊）當場攔停制止並掣單舉發等事實，有臺北
    縣政府警察局96年1月2日北縣警交字第Ｃ00000000
    Ｃ號舉發違反道路交通管理事件通知單影本、連江縣警察局
    九十六年二月五日連警交字第０九六０００一一八四號函附
    之交通違規申訴案件答辯報告書影本、交通部公路總局臺北
    區監理所九十六年三月七日北監營裁字第裁四０－Ｃ000
    00000號違反道路交通管理事件裁決書影本各一件附卷
    可稽；並經證人陳孟駒於原審調查時具結證述稱伊在中正路
    口七四０號永和交通隊門口執行酒駕臨檢勤務，見到異議人
    在中正路與豫溪街口，當時交通號誌已經紅燈，異議人之車
    速變慢，本來要停下來，但仍慢慢通過路口，伊就將異議人
    攔下並予以舉發，伊所站之位置在交通分隊旁之洗衣店前面
    ，距離違規地點約三十幾公尺，該路口有一個便利商店等語
    ，且觀諸異議人提出之違規現場照片四張，警員舉發時所站
    立之位置距離違規交岔路口僅數十公尺，並未如異議人所辯
    稱約有三百公尺之遠，是證人陳孟駒對於異議人通過前開交
    岔路口之駕駛行為，自應目睹甚詳，並無誤認之可能。再質
    諸證人即警員陳孟駒與異議人間，不僅未有任何怨隙，且係
    毫不相識之人，衡情，證人陳孟駒應無設詞攀誣或虛構違規
    事實以陷害異議人之理；況警員執行公務時，本身即受有行
    政懲處責任之監督，且其到庭具結作證，更係以刑事責任擔
    保其證言之真實性，故證人陳孟駒上揭證述以及其所紀錄舉
    發之本件違規事實，經核尚無不可採信之處。是異議人辯稱
    伊通過該路口時，綠燈才正要轉變成黃燈云云，自不足採信
    。綜上所述，異議人確有駕車行經有燈光號誌管制之交岔路
    口闖紅燈直行之違規行為甚明。原處分機關據以援引道路交
    通管理處罰條例第五十三條第一項、第六十三條第一項第三
    款等規定及違反道路交通管理事件統一裁罰基準表，對異議
    人之上揭違規行為，裁處罰鍰二千七百元，並記違規點數三
    點，依照前開說明，依法並無違誤，所裁罰之金額亦無不當
    之處，是本件異議為無理由，應予駁回。
二、抗告意旨略以抗告人通過該路口時，燈號才正要由綠燈轉變
    成黃燈，是以抗告人確實無闖紅燈之違規行為，且若以1台
    車車長約5公尺計算，警員所站位置離該路口至少30台車以
    上之距離（即150公尺以上），輔以當時乃深夜時分，自無
    可能目睹甚詳，原裁定徒以舉發員警之片面之詞，即認定抗
    告人有違規情事，實屬偏頗，且準用刑事訴訟法之規定，尚
    無其他證據可以證明抗告人有前揭之違規事實，無從為明確
    之認定，依罪疑唯輕之法則，應作對抗告人有利之認定，爰
    請求撤銷原裁定云云。
三、按汽（機）車駕駛人，行經有燈光號誌管制之交岔路口闖紅
    燈者，處一千八百元以上五千四百元以下罰鍰，道路交通管
    理處罰條例第五十三條第一項定有明文。次按汽（機）車駕
    駛人有第五十三條之情形者，除依原條款處罰鍰外，並予記
    違規點數三點，同條例第六十三條第一項第一款亦定有明文
    。查抗告人於96年1月2日上午0時28分許，駕駛車牌號碼278
    －ＬＧ號營業用小客車，行經有燈光號誌管制之臺北縣永和
    市○○路與豫溪街交岔路口，闖紅燈直行，經前臺北縣政府
    警察局永和分局交通分隊警員陳孟駒（現已調派連江縣警察
    局保安隊）當場攔停制止並掣單舉發等事實，有臺北縣政府
    警察局96年1月2日北縣警交字第Ｃ00000000Ｃ號舉
    發違反道路交通管理事件通知單影本、連江縣警察局96年2
    月5日連警交字第０九六０００一一八四號函附之交通違規
    申訴案件答辯報告書影本附卷可稽；又證人即警員陳孟駒於
    原審證稱伊在中正路口740號永和交通隊門口執行酒駕臨檢
    勤務，見到異議人在中正路與豫溪街口，當時交通號誌已經
    紅燈，異議人之車速變慢，本來要停下來，但仍慢慢通過路
    口，伊就將異議人攔下並予以舉發，伊所站之位置在交通分
    隊旁之洗衣店前面，距離違規地點約三十幾公尺，該路口有
    一個便利商店等語，且由抗告人於原審提出之現場照片四張
    觀之，警員舉發時所站立之位置距離違規交岔路口僅數十公
    尺，是證人陳孟駒對於抗告人闖紅燈通過前開交岔路口之違
    規行為，自無誤認之可能，且抗告人於原審審理時亦自承當
    時其前方尚有1部機車亦遭警攔下，是若先行通過該路口之
    機車因闖紅燈而遭警攔下，則尾隨在後通過之抗告人自當亦
    屬闖越紅燈，而非如抗告人所稱之於燈號由綠轉黃之際通過
    該路口，參以抗告人於原審具狀異議時稱員警距離路口有30
    0多公尺之遙，惟觀之其於監理所之陳述書所載則為「黃燈
    時我已超過停止線，員警在遠處100多公尺，判斷有所誤差
    」等，於提出抗告狀時卻稱以一台車車長約五公尺，員警開
    單地點距離系爭路口，至少三十台車以上之距離等，所述顯
    又達約150公尺以上，其陳詞前後反覆不一，已難憑信而認
    其抗告有理由。又按交通警員製單舉發違反道路交通管理處
    罰條例所列之違規事實，本質上為行政處分，行政處分一旦
    有效成立，有以公定力規定法律秩序之效力，該行政處分當
    可被推定為真正，其據以依法處分之事實認定亦為正確無誤
    ，是以汽車駕駛人有闖紅燈之行為當場不能或不宜攔截製單
    舉發者，得逕行舉發，道路交通管理處罰條例第7條之2第1
    項第1款定有明文，據此，刑事訴訟法就犯罪證據有關之規
    定中，與屬行政秩序罰之交通違規裁罰本旨不合部分，自不
    在準用之列。是若無證據足資證明執勤員警之舉發有誤或有
    捏造事實違法取締之情事，執勤警員本其維護交通秩序、安
    全職責所為之依法舉發，自應受到合法、正確之推定。本件
    並無任何積極證據足以證明該執勤員警之舉發係屬虛偽，或
    使人足信該名員警有何不可採之品性證據或前科證據存在，
    抗告人亦未提出該名執勤員警之舉發確屬不實之相關證據以
    供調查，尚難僅憑抗告人之片面指述遽認本件有濫行取締之
    情事，則執勤員警本其維護交通秩序安全職責所為之依法舉
    發，自應受到合法正確之推定。況該員警與抗告人並無仇怨
    ，亦無誣陷之必要，並於原審具結作證，如有虛偽，須負偽
    證之罪責，則原審認其證述可採，尚無不合。本件抗告人違
    規事實明確，原審因認原處分機關依道路交通管理處罰條例
    第53條第1項、第63條第1項第3款等規定及違反道路交通管
    理事件統一裁罰基準表，對抗告人之上揭違規行為，裁處罰
    鍰2700元，並記違規點數3點，核無違誤，而駁回抗告人於
    原審之異議，揆諸前揭之規定，並無不當，抗告人之抗告為
    無理由，應予駁回。
四、依道路交通管理處罰條例第89條，道路交通案件處理辦法第
    26條，刑事訴訟法第412條裁定如主文。
中　　華　　民　　國　　96　　年　　9 　　月　　14　　日
                  刑事第七庭  審判長法  官  黃麗生
                                    法  官  江國華
                                    法  官  許宗和
以上正本證明與原本無異。
不得再抗告。
                                    書記官  沈秀容
中　　華　　民　　國　　96　　年　　9　　月　 　17　　日
